臺灣彰化地方法院交通事件裁定　　　　 93年度交聲字第792號
原處分機關　交通部公路總局台中區監理所彰化監理站
受處分人
即異議人　　甲○○
上列受處分人因違反道路交通管理處罰條例案件，對於交通部公
路總局台中區監理所彰化監理站所為之彰監五字第裁64─Ｉ0000
0000號裁決，聲明異議，本院裁定如下：
    主      文
原處分撤銷。
甲○○不罰。
    理      由
一、原處分意旨略以：受處分人甲○○於九十三年一月十六日二
    十一時十五分許駕駛粘政能所有之車號ＥＹＳ－九八七號輕
    型機車行經彰化市○○路與中央路口，因「未領有駕駛執照
    駕車」之違規事項，經彰化縣警察局員警當場舉發，嗣經原
    處分機關於九十三年十二月二十日，以受處分人違反道路交
    通管理處罰條例第二十一條第一項第一款，裁處受處分人罰
    鍰新臺幣（下同）九千六百元在案。
二、聲明意旨略以：受處分人對彰化監理站交通事件裁決所九十
    三年一月十六日第六四－Ｉ00000000號裁決書所為
    之處分，聲明異議，並表示並非伊所駕駛，為何開紅單。我
    之前在田中鎮○○路上的稻草人檳榔攤工作，當時還有另外
    一個是做晚班的，可能是同事偷背我的身分證名字等年籍資
    料。我從罰單上的筆跡來看，有可能是我以前在田中鎮稻草
    人檳榔攤的同事劉佳蓉等語。
三、按汽車駕駛人，有未領有駕駛執照駕車之情形者，處新臺幣
    六千元以上一萬二千元以下罰鍰，並當場禁止其駕駛及扣留
    其車輛牌照，此道路交通管理處罰條例第二十一條第一項第
    一款定有明文。
四、查受處分人甲○○於九十三年一月十六日二十一時十五分許
    駕駛粘政能所有之車號ＥＹＳ－九八七號輕型機車行經彰化
    市○○路與中央路口，因「未領有駕駛執照駕車」違規，經
    彰化縣警察局員警當場舉發之事實，有彰化縣警察局彰警交
    字第Ｉ00000000號舉發違反道路交通管理事件通知
    單（以下簡稱舉發通知單）可憑。次查：證人即本件違規車
    輛車主粘政能到庭證稱其與異議人並不相識，該車是由其胞
    妹粘恬靜使用等語；惟證人粘恬靜即本件違規車輛實際使用
    人亦表示與異議人並不相識，其證稱：「（問：九十三年一
    月十六日晚上二十一時該機車是由何人使用？）是我朋友王
    政毓，我借給他的‧‧‧我有聽我同事黃建華他說，我的機
    車被兩個女生騎走。‧‧‧當時因為王政毓的機車比較流行
    ，所以我跟他借來騎，大約有三、四天。十六日是第幾天我
    已不記得。」等語（見本院九十四年一月十八日訊問筆錄第
    六頁）；另證人王政毓證詞：「（問：是否於九十三年一月
    間曾經騎乘ＥＹＳ－九八七號機車？）她（粘恬靜）曾經跟
    我借過機車上學，但我並沒有騎她的機車，她的機車放在我
    那裡，但是我並沒有騎出去過。」、「（問：對於粘恬靜於
    本院審理中所言有何意見？）她只是跟我借上學而已，她跟
    我借了二、三次，都是她去上學的時候跟我借的，放學之後
    ，我們就換回來了。」等語（見本院九十四年二月一日訊問
    筆錄第八至九頁）；惟證人劉佳蓉到庭結證：「（問：是否
    認識粘恬靜、王政毓？）我認識王政毓，但不認識粘恬靜。
    」、「（問：是否向王政毓借過機車？）是的。」、「（問
    ：當時有無被開罰單？）有。」、「（問：是否是無照駕駛
    ？）是的。」、「（問：是否曾經在二水稻草人檳榔攤工作
    ？）是的。」、「（問：在稻草人檳榔攤期間是否都要背同
    事的身分證字號及住址？）要。」、「（問：是否曾經在稻
    草人檳榔攤工作時，背甲○○的身分證字號、住址，讓取締
    的警員開紅單？）有。」、「（問：九十三年一月十六日違
    規通知單是否是妳所簽？）是我簽的。」等語（見本院九十
    四年五月十日訊問筆錄第七頁至第八頁、第十頁至第十一頁
    及第十三頁）。經核受處分人所辯情節與證人等之證詞相吻
    合，且證人劉佳蓉既坦承本案違規事實為其所犯，且違規通
    知單上之署押亦為其所冒簽，經當庭請其書寫受處分人之姓
    名，其所寫受處分人姓名字樣與舉發通知單上收受通知聯者
    簽章欄上之簽名，確屬相符，足見證人劉佳蓉於本院所為之
    證詞堪以採信。足見受處分人辯稱並無違規等語，當屬可採
    ，則受處分人既無本件違規駕駛之事實，故本件異議為有理
    由，自應由本院將原處分撤銷，另為受處分人不罰之諭知。
據上論斷，應依道路交通案件處理辦法第二十條前段，裁定如主
文。
中　　華　　民　　國　　94　　年　　5 　　月　　31　　日
                  臺灣彰化地方法院交通法庭
                          法  官  李水源
以上正本證明與原本無異。
如不服本裁定，應於裁定送達後五日內向本院提出抗告狀。
中　　華　　民　　國　　94　　年　　6 　　月　　9 　　日
                          書記官  廖建興
